臺灣基隆地方法院刑事判決　　　　　　　100年度易字第400號
公　訴　人　臺灣基隆地方法院檢察署檢察官
被　　　告　楊慶龍
上列被告因竊盜案件，經檢察官提起公訴（100 年度偵字第3440
號），被告於準備程序進行中，就被訴事實為有罪之陳述，經本
院合議庭裁定由受命法官獨任進行簡式審判程序，判決如下：
    主  文
楊慶龍犯如附表二所示之伍罪，均累犯，各處如附表二各編號所
示之刑，如易科罰金，均以新臺幣壹仟元折算壹日。應執行有期
徒刑壹年陸月，如易科罰金，以新臺幣壹仟元折算壹日。
    事  實
一、楊慶龍前因施用毒品案件，經本院以94年度訴字第40號判決
    處有期徒刑10月、6 月，應執行有期徒刑1 年3 月確定；復
    因竊盜案件，經本院以94年度簡上字第9 號判決處有期徒刑
    1 年2 月確定；又因贓物案件，經本院以94年度基簡字第10
    42號判決處有期徒刑3 月確定；上開各案件嗣經本院以95年
    度聲字第560 號裁定定應執行有期徒刑2 年7 月確定，其入
    監執行後，於民國96年6 月13日假釋出監付保護管束，前開
    假釋嗣後經撤銷，然因上開案件經本院以97年度聲減字第 2
    號裁定減刑並定應執行刑為有期徒刑1 年3 月（於97年2 月
    4 日確定），已無殘刑可言，臺灣基隆地方法院檢察署執行
    檢察官於97年1 月15日以經減刑後已無殘刑須再予執行為由
    簽結（上開案件已無殘刑而執行完畢）。楊慶龍仍不思悔改
    ，竟意圖為自己不法所有，分別於附表一所示之時間、地點
    及方法，竊得附表一所示之財物。嗣於民國100 年7 月1日
    17時許，在新北市政府警察局金山分局偵查隊處，主動向員
    警自首坦承附表一所示犯行而接受裁判，始悉上情。
二、案經新北市政府警察局金山分局報告臺灣基隆地方法院檢察
    署檢察官偵查起訴。
    理  由
壹、程序事項
    被告所犯者非為死刑、無期徒刑、最輕本刑為3 年以上有期
    徒刑之罪或高等法院管轄第一審案件，其於準備程序進行中
    ，先就被訴事實為有罪之陳述，經告知其簡式審判程序之旨
    ，並聽取公訴人、被告之意見後，本院合議庭依刑事訴訟法
    第273 條之1 第1 項之規定，裁定由受命法官獨任以簡式審
    判程序進行本案之審理，且依同法第273 條之2 規定，簡式
    審判程序之證據調查，不受第159 條第1 項、第161 條之2
    、第161 條之3、 第163 條之1 及第164 條至第170 條規定
    之限制，合先敘明。
貳、實體事項
一、事實認定部分
    上開事實，業據被告於警詢時、偵查中及本院審理時均坦承
    不諱，核與證人即被害人許振添、沈銀雄、陳道文、許萬財
    及許國雄於警詢時之證述相符，此外並有現場照片12張在卷
    可稽，足認被告之任意性自白與事實相符。本件事證明確，
    被告犯行應堪認定。
二、論罪科刑部分
（一）核被告所為，均係犯刑法第321 條第1 項第1 款之侵入住
      宅竊盜罪。其所犯上開5 次加重竊盜罪間，犯意各別，行
      為亦殊，應予分論併罰。
（二）被告有如事實欄所載之有期徒刑執行完畢情形，有臺灣高
      等法院被告前案紀錄表在卷可參。其於受有期徒刑執行完
      畢後5 年內，故意再犯本案有期徒刑以上之五罪，均為累
      犯，各罪均應依刑法第47條第1 項規定加重其刑。
（三）被告於所為上開犯行為警發覺前，自行向新北市政府警察
      局金山分局警員坦承犯罪，並願接受裁判，此有新北市政
      府警察局金山分局刑事案件移送書及被告100 年7 月1 日
      警詢筆錄附卷足稽，堪認被告所為已合於自首之要件。因
      被告確有悔悟之心，爰依刑法第62條前段之規定減輕其刑
      ，並先加後減之。
（四）爰審酌被告曾有多次竊盜、施用毒品等前科紀錄，素行不
      良，有上開前案紀錄表可佐，其不思循正當途徑賺取生活
      所需，以此等方式希冀不勞而獲，法紀觀念顯有偏差，並
      造成他人財產法益受損；兼衡其犯後自首坦承犯行，態度
      良好，暨各被害人所受損害程度等一切情狀，分別量處如
      主文所示之刑及諭知易科罰金之折算標準，並定其應執行
      之刑，以資懲儆。
據上論斷，應依刑事訴訟法第273 條之1 第1 項、第299 條第 1
項前段，刑法第321 條第1 項第1 款、第47條第1 項、第62條前
段、第41條第1 項前段、第8 項、第51條第5 款，刑法施行法第
1 條之1 ，判決如主文。
本案經檢察官周慶華到庭執行職務。
中    華    民    國    100   年    10    月    17    日
                  刑事第三庭  法  官  藍君宜
以上正本證明與原本無異。
如不服本判決應於收受送達後10日內向本院提出上訴書狀，並應
敘述具體理由；其未敘述上訴理由者，應於上訴期間屆滿後20日
內向本院補提理由書(均須按他造當事人之人數附繕本)「切勿逕
送上級法院」。
中    華    民    國   100    年    10    月    17    日
                              書記官  蘇鈺婷
附錄論罪法條：
中華民國刑法第321條
犯竊盜罪而有下列情形之一者，處6月以上、5年以下有期徒刑，
得併科新臺幣10萬元以下罰金：
一、侵入住宅或有人居住之建築物、船艦或隱匿其內而犯之者。
二、毀越門扇、牆垣或其他安全設備而犯之者。
三、攜帶兇器而犯之者。
四、結夥三人以上而犯之者。
五、乘火災、水災或其他災害之際而犯之者。
六、在車站、埠頭、航空站或其他供水、陸、空公眾運輸之舟、
    車、航空機內而犯之者。
前項之未遂犯罰之。
附表一：
┌─┬────┬────┬────┬─────────┬──────┐
│編│被害人  │犯罪時間│犯罪地點│    犯 罪 手 法   │犯罪所得財物│
│號│        │        │        │                  │            │
├─┼────┼────┼────┼─────────┼──────┤
│一│許振添  │100年5月│新北市金│楊慶龍打開未鎖之側│現金新臺幣（│
│  │        │30日凌晨│山區民生│門，進入許振添住處│下同）3000元│
│  │        │2時許   │路48號  │，徒手竊得吊掛屋內│            │
│  │        │        │        │之長褲口袋內右列財│            │
│  │        │        │        │物（侵入住宅部分未│            │
│  │        │        │        │據告訴）          │            │
├─┼────┼────┼────┼─────────┼──────┤
│二│沈銀雄  │100年6月│新北市萬│楊慶龍打開未鎖之大│現金3900元  │
│  │        │20日凌晨│里區下社│門，進入沈銀雄住處│            │
│  │        │2時許   │27號    │，徒手竊得吊掛屋內│            │
│  │        │        │        │之長褲口袋內右列財│            │
│  │        │        │        │物（侵入住宅部分未│            │
│  │        │        │        │據告訴）          │            │
├─┼────┼────┼────┼─────────┼──────┤
│三│陳道文  │100年6月│新北市萬│楊慶龍打開未鎖之大│現金200元   │
│  │        │20日凌晨│里區萬里│門，進入陳道文住處│            │
│  │        │3時許   │加投248 │，徒手竊得吊掛屋內│            │
│  │        │        │之14號  │之長褲口袋內右列財│            │
│  │        │        │        │物（侵入住宅部分未│            │
│  │        │        │        │據告訴）          │            │
├─┼────┼────┼────┼─────────┼──────┤
│四│許萬財  │100年6月│新北市金│楊慶龍打開未鎖之側│現金700元   │
│  │        │22日凌晨│山區民生│門，進入許萬財住處│            │
│  │        │2時許   │路138號 │，徒手竊得吊掛屋內│            │
│  │        │        │        │之長褲口袋內右列財│            │
│  │        │        │        │物（侵入住宅部分未│            │
│  │        │        │        │據告訴）          │            │
├─┼────┼────┼────┼─────────┼──────┤
│五│許國雄  │100年6月│新北市金│楊慶龍打開未鎖之後│現金9000元  │
│  │        │25日凌晨│山區民生│門，進入許國雄住處│            │
│  │        │2時許   │路136號 │，徒手竊得吊掛屋內│            │
│  │        │        │        │之長褲口袋內右列財│            │
│  │        │        │        │物（侵入住宅部分未│            │
│  │        │        │        │據告訴）          │            │
└─┴────┴────┴────┴─────────┴──────┘
附表二：
┌──┬──────┬──────────────────────┐
│編號│所為犯行    │所犯罪名及宣告刑                            │
├──┼──────┼──────────────────────┤
│ 1  │附表一編號一│侵入住宅竊盜，累犯，處有期徒刑伍月，如易科罰│
│    │所示犯行    │金，以新臺幣壹仟元折算壹日。                │
├──┼──────┼──────────────────────┤
│ 2  │附表一編號二│侵入住宅竊盜，累犯，處有期徒刑伍月，如易科罰│
│    │所示犯行    │金，以新臺幣壹仟元折算壹日。                │
├──┼──────┼──────────────────────┤
│ 3  │附表一編號三│侵入住宅竊盜，累犯，處有期徒刑參月，如易科罰│
│    │所示犯行    │金，以新臺幣壹仟元折算壹日。                │
├──┼──────┼──────────────────────┤
│ 4  │附表一編號四│侵入住宅竊盜，累犯，處有期徒刑肆月，如易科罰│
│    │所示犯行    │金，以新臺幣壹仟元折算壹日。                │
├──┼──────┼──────────────────────┤
│ 5  │附表一編號五│侵入住宅竊盜，累犯，處有期徒刑陸月，如易科罰│
│    │所示犯行    │金，以新臺幣壹仟元折算壹日。                │
└──┴──────┴──────────────────────┘